

# **Matheus Matos Rodrigues**

Desenvolvedor Front End



matheusmatosrodrigues27@gmail.com



www.linkedin.com/in/matheus-matos-1a523221b/



Serra - ES



(27) 99226-0682



github.com/matheusmatosr

## **OBJETIVO**

Sou desenvolvedor front end com 2 anos de experiência. Tenho experiência com JavaScript (React e TypeScript) e Python. Fascinado em temas como acessibilidade e design responsivo, visando a melhor experiência do usuário e a otimização de processos.

## ATIVIDADES EXTRACURRICULARES

## Inglês básico e pré-intermediário

Number one Fevereiro 2015 - dezembro 2017

#### **Python**

Curso em vídeo 40 horas - dezembro 2021

#### **JavaScript**

Curso em vídeo 40 horas - janeiro 2022

## Html e Css

Curso em vídeo 40 horas - janeiro 2022

## Desenvolvimento web completo

Udemy

114,5 horas - fevereiro 2022

#### Python do básico ao avançado

Udemy

22,5 horas - maio 2022

## Git - Básico ao avançado

Udemv

4 horas - dezembro 2022

## React Js do zero ao avançado

Udemy

22,5 horas - janeiro 2023

#### Formação Front-End

Udemy

50,5 horas - março 2024

# FORMAÇÃO ACADÊMICA

## Técnico em agropecuária

Instituição: IFES | Conclusão: fevereiro 2018 - abril 2021

## Análise e desenvolvimento de sistemas

Instituição: UCL | Conclusão: fevereiro 2022 - julho 2024

## **EXPERIÊNCIA PROFISSIONAL**

## DiamongBigger Supply Chain

Vitória - ES | Remoto

## Desenvolvedor web

Marco 2022 - atual momento

Desenvolvimento nos projetos web utilizando HTML, CSS e Javascript, com os frameworks React e TypeScript, colaborando no Front-end e Back-end.

Desenvolvimento de scripts em Python, consumindo e criando APIs, realizando o tratamento dos dados. Criação de scripts de micro funções para rodar em nuvem.

## Pousada LR

Serra - ES

#### Recepcionista

Outubro 2020 - Fevereiro 2022

Realizar reversas, cadastros e planilhas.

D	_	<b>/+</b>	\$	á	ıi	
$\mathbf{\nu}$	n	rT	Т	<b>a</b> 1		М